【裁判字號】    97,訴,295
【裁判日期】    970924
【裁判案由】    違反毒品危害防制條例
【裁判全文】
臺灣新竹地方法院刑事判決               97年度訴字第295號
公  訴  人  臺灣新竹地方法院檢察署檢察官
被      告  甲○○
                    （另案在臺灣苗栗看守所羈押中）
上列被告因違反毒品危害防制條例案件，經檢察官提起公訴（97
年度毒偵字第812 號），經本院合議庭裁定依簡式審判程序判決
如下：
    主  文
甲○○施用第一級毒品，累犯，處有期徒刑拾月。扣案之第一級
毒品海洛因貳包（合計淨重壹點柒壹柒柒公克）沒收銷燬之。扣
案之分裝匙支及電子磅秤壹個均沒收之。又施用第二級毒品，
累犯，處有期徒刑捌月。扣案之第二級毒品安非他命伍包（合計
淨重零點陸伍玖貳公克）及安非他命殘渣袋拾伍個均沒收銷燬之
。扣案之分裝匙支、電子磅秤壹個及安非他命吸食器壹組均沒
收之。應執行有期徒刑壹年肆月。扣案之第一級毒品海洛因貳包
（合計淨重壹點柒壹柒柒公克）、第二級毒品安非他命伍包（合
計淨重零點陸伍玖貳公克）及安非他命殘渣袋拾伍個均沒收銷燬
之。扣案之分裝匙支、電子磅秤壹個及安非他命吸食器壹組均
沒收之。
    事  實
一、甲○○前曾因違反毒品危害防制條例案件、竊盜罪及贓物罪
    等，分別經法院判處有期徒刑1 年7 月、1 年6 月及3 月確
    定，並經臺灣高等法院臺中分院裁定定應執行刑為有期徒刑
    3 年4 月確定，於民國94年1 月19日開始執行，並於96年4
    月4 日假釋出監，刑期至97年1 月26日縮刑假釋期滿未經撤
    銷假釋而視為執行完畢。
二、甲○○前曾於91年間因施用毒品案件，經臺灣新竹地方法院
    檢察署檢察官聲請，而經本院於91年3 月13日以91年度毒聲
    字第273 號裁定送勒戒處所觀察、勒戒，旋因觀察、勒戒後
    ，因認無繼續施用毒品傾向，於91年3 月29日執行完畢出所
    ，並經臺灣新竹地方法院檢察署檢察官於91年3 月30日以91
    年度毒偵字第438 號為不起訴處分確定。又於92年間因施用
    毒品案件，經臺灣新竹地方法院檢察署檢察官聲請，而經本
    院於92年3 月14日以92年度毒聲字第164 號裁定送勒戒處所
    觀察、勒戒，旋因觀察、勒戒後，亦因認無繼續施用毒品傾
    向，於92年5 月22日執行完畢出所，並經臺灣新竹地方法院
    檢察署檢察官於92年6 月6 日以91年度毒偵字第1229號為不
    起訴處分確定。其又於92年間，因施用毒品案件，經臺灣高
    等法院臺中分院於94年1 月19日分別判處有期徒刑11月及9
    月，並定應執行刑為有期徒刑1 年7 月確定。其又於93年間
    ，因施用毒品案件，經臺灣苗栗地方法院於93年12月10日以
    93年度訴字第222 號就施用第一級毒品部分判處有期徒刑11
    月，就施用第二級毒品部分判處有期徒刑9 月，定應執行刑
    為有期徒刑1 年7 月，於94年1 月19日確定。
三、甲○○猶不知悔改，於前揭觀察、勒戒處分執行完畢5 年內
    ，基於施用第一級毒品海洛因之犯意，於97年1 月30日19時
    許，在其位於新竹市○○區○○路1 段125 巷6 號之住處內
    ，以將海洛因摻入香菸中吸食之方式，施用第一級毒品海洛
    因。又另行起意，並基於施用第二級毒品安非他命的犯意，
    於97年1 月30日19時許，在位於上址之住處，以將安非他命
    置於玻璃球內，再以火燒烤，吸其煙霧之方式，施用第二級
    毒品安非他命。嗣於97年1 月31日23時20分許，為警在上址
    當場查獲，並扣得其所有第一級毒品海洛因2 包（共計毛重
    2.4 公克）、第二級毒品安非他命5 包（共計毛重1.5 公克
    ）、安非他命殘渣袋15個、供其為施用第一級及第二級毒品
    所用之分裝匙3 支及電子磅秤1 個、暨供其為施用第二級毒
    品所用之安非他命吸食器1 組等物。
四、案經新竹市警察局第一分局報請臺灣新竹地方法院檢察署檢
    察官偵查起訴。
    理  由
一、本件被告甲○○所犯為毒品危害防制條例第10條第1 項之施
    用第一級毒品罪及同條第2 項之施用第二級毒品罪，均非死
    刑、無期徒刑、最輕本刑為三年以上有期徒刑之罪，或高等
    法院管轄第一審之案件，被告於本院準備程序進行中，就被
    訴事實為有罪之陳述，經本院合議庭認合於新修正刑事訴訟
    法第273 條之1 第1 項之規定，裁定進行簡式審判程序，合
    先敘明。
二、訊據被告甲○○對於上揭時地以如事實欄所示方法，分別施
    用第一級毒品海洛因及第二級毒品安非他命等情坦承不諱，
    並有新竹市警察局第一分局搜索筆錄1 份、扣押物品目錄表
    1 份、查獲現場及扣案物照片10幀等在卷足稽，而經警將被
    告親採封緘之尿液送驗結果，確呈嗎啡陽性反應及安非他命
    陽性反應等情，有新竹市警察局辦理煙毒麻醉藥品案尿液送
    驗受檢人真實姓名代號對照表及臺灣尖端先進生技醫藥股份
    有限公司於97年2 月22日所出具之濫用藥物尿液檢驗報告各
    1 份附卷足憑，此外，復有第一級毒品海洛因2 包、第二級
    毒品安非他命5 包、安非他命殘渣袋15個、分裝匙3 支、電
    子磅秤1 個及安非他命吸食器1 組等物扣案足資佐證。而扣
    案之毒品經送鑑定結果，編號J0000000之白色粉末，驗餘數
    量1.2 公克（淨重），檢出海洛因；編號J0000000之白色粉
    末，驗餘數量0.5177公克（淨重），檢出海洛因；編號J000
    0000之透明結晶，驗餘數量0.1203公克（淨重），檢出甲基
    安非他命；編號J0000000之透明結晶，驗餘數量0.1464公克
    （淨重），檢出甲基安非他命；編號J0000000之透明結晶，
    驗餘數量0.1295公克（淨重），檢出甲基安非他命；編號J0
    000000之透明結晶，驗餘數量0.1328公克（淨重），檢出甲
    基安非他命；編號J0000000之透明結晶，驗餘數量0.1302公
    克（淨重），檢出甲基安非他命等情，有行政院衛生署草屯
    療養院97年3 月4 日草寮鑑字第0970001743號鑑定書1 份在
    卷足參，綜上，足見被告所為前開自白，確與事實相符而堪
    採信。
三、再者，被告前曾於91年間因施用毒品案件，經臺灣新竹地方
    法院檢察署檢察官聲請，而經本院於91年3 月13日以91年度
    毒聲字第273 號裁定送勒戒處所觀察、勒戒，旋因觀察、勒
    戒後，因認無繼續施用毒品傾向，於91年3 月29日執行完畢
    出所，並經臺灣新竹地方法院檢察署檢察官於91年3 月30日
    以91年度毒偵字第438 號為不起訴處分確定。又於92年間因
    施用毒品案件，經臺灣新竹地方法院檢察署檢察官聲請，而
    經本院於92年3 月14日以92年度毒聲字第164 號裁定送勒戒
    處所觀察、勒戒，旋因觀察、勒戒後，亦因認無繼續施用毒
    品傾向，於92年5 月22日執行完畢出所，並經臺灣新竹地方
    法院檢察署檢察官於92年6 月6 日以91年度毒偵字第1229號
    為不起訴處分確定。其又於92年間，因施用毒品案件，經臺
    灣高等法院臺中分院於94年1 月19日分別判處有期徒刑11月
    及9 月，並定應執行刑為有期徒刑1 年7 月確定。其又於93
    年間，因施用毒品案件，經臺灣苗栗地方法院於93年12月10
    日以93年度訴字第222 號就施用第一級毒品部分判處有期徒
    刑11月，就施用第二級毒品部分判處有期徒刑9 月，定應執
    行刑為有期徒刑1 年7 月，於94年1 月19日確定等情，亦有
    臺灣新竹地方法院檢察署刑案資料查註紀錄表、被告提示簡
    表、全國施用毒品案件紀錄表、受觀察勒戒人毒品及前科紀
    錄簡列表、矯正簡表、臺灣新竹地方法院檢察署檢察官91年
    度毒偵字第1229號不起訴處分書、臺灣苗栗地方法院92年度
    毒偵字第895 號、93年度毒偵字第435 號起訴書1 份、臺灣
    苗栗地方法院93年度訴字第222 號刑事判決1 份及臺灣高等
    法院被告前案紀錄表各1 份在卷足憑。綜上，本案事證已臻
    明確，被告於前案觀察、勒戒執行完畢後5 年內及前案施用
    毒品案件後再犯施用第一級毒品海洛因及施用第二級毒品安
    非他命之犯行均洵堪認定，應予依法論科。
三、按海洛因及安非他命分屬毒品危害防制條例第2 條第2 項第
    1 款所列之第一級毒品及第2 款所列之第二級毒品。核被告
    甲○○所為，係犯毒品危害防制條例第10條第1 項之施用第
    一級毒品罪及同條第2 項之施用第二級毒品罪。至其持有第
    一級毒品海洛因及第二級毒品安非他命後，均進而施用，其
    持有第一級毒品及第二級毒品之低度行為，應分別為施用第
    一級毒品及施用第二級毒品之高度行為所吸收，爰不另論其
    持有第一級毒品罪及持有第二級毒品罪。又被告所為上揭二
    罪間，犯意個別，行為互殊，應分論併罰。又被告前曾因違
    反毒品危害防制條例案件、竊盜罪及贓物罪等，分別經法院
    判處有期徒刑1 年7 月、1 年6 月及3 月確定，並經臺灣高
    等法院臺中分院裁定定應執行刑為有期徒刑3 年4 月確定，
    於94年1 月19日開始執行，於96年4 月4 日假釋出監，刑期
    至97年1 月26日縮刑假釋期滿未經撤銷假釋而視為執行完畢
    等情，有臺灣新竹地方法院檢察署刑案資料查註紀錄表及臺
    灣高等法院被告前案紀錄表各1 份在卷足按，其於5 年以內
    再犯本件有期徒刑以上之罪，為累犯，應依刑法第47條第1
    項規定加重其刑。爰審酌被告曾因施用毒品而觀察、勒戒、
    強制戒治，猶不知悔悟，卻再犯本案，顯然自制力薄弱，本
    案施用毒品種類、犯罪手段、情節、所生危害，及被告所為
    係戕害自身身心健康，犯後尚能坦承犯行，態度良好等一切
    情狀，分別量處如主文所示之刑，及定其應執行之刑，以資
    懲儆。扣案之第一級毒品海洛因2 包（合計淨重1.7177公克
    ）及第二級毒品安非他命5 包（合計淨重0.6592公克），分
    別為毒品危害防制條例第2 條第2 項第1 款所規定之第一級
    毒品及同條項第2 款所規定之第二級毒品，均為違禁物，不
    問屬於被告與否，爰均依毒品危害防制條例第18條第1 項前
    段之規定，宣告沒收銷燬之。又扣案之安非他命殘渣袋15個
    ，因殘渣袋香煙與安非他命已無法分離，應視同為第二級毒
    品，應依毒品危害防制條例第18條第1 項前段之規定沒收銷
    燬之。又扣案之分裝匙3 支及電子磅秤1 個等物均為供被告
    為上揭施用第一級毒品及第二級毒品犯行時所用之物；又安
    非他命吸食器1 組為供被告為施用第二級毒品安非他命犯行
    時所用之物，且均為被告所有等情，均為被告供述明確，爰
    依刑法第38條第1 項第2 款之規定，分別在被告施用第一級
    毒品罪項下、施用第二級毒品罪項下及定應執行刑項下宣告
    沒收之。
據上論斷，應依刑事訴訟法第273 條之1 第1 項、第299 條第1
項前段，毒品危害防制條例第10條第1 項、第2 項、第18條第1
項前段，刑法第11條前段、第47條第1 項、第51條第5 款，第38
條第1 項第2 款，判決如主文。
本案經檢察官張嘉宏到庭執行職務。
中    華    民    國    97    年    9     月    24    日
                  刑事第一庭    法  官   楊惠芬
以上正本證明與原本無異。
如不服本判決應於收受本判決後10日內向本院提出上訴書狀，上
訴書狀應敘述具體理由。上訴書狀未敘述上訴理由者，應於上訴
期間屆滿後20日內補提理由書狀於本院「切勿逕送上級法院」。
                                書記官    張懿中
中    華    民    國    97    年    9     月    24    日
附錄本案論罪科刑法條全文：
毒品危害防制條例第10條第1 項、第2 項：
施用第一級毒品者，處六月以上五年以下有期徒刑。
施用第二級毒品者，處三年以下有期徒刑。


司法院資訊處製作；財團法人民間司法改革基金會備份。
